【裁判字號】    95,上易,405
【裁判日期】    950620
【裁判案由】    賭博
【裁判全文】
臺灣高等法院臺中分院刑事判決         95年度上易字第405號
上  訴  人
即  被  告  甲○○
                    送達代收.
選任辯護人  鄭秀珠律師
上  訴  人
即  被  告  丁○○○
上列上訴人因賭博案件，不服臺灣彰化地方法院94年度易字第
708號中華民國94年9月30日第一審判決（起訴案號：臺灣彰化
地方法院檢察署94年度偵字第287號），提起上訴，本院判決如
下：
    主      文
上訴駁回。
    事實及理由
一、本案經本院審理結果，認第一審判決認事用法並無不當，應
    予維持，玆引用第一審判決書記載之事實、證據及理由（如
    附件）。
二、上訴人即被告（以下簡稱被告）甲○○上訴意旨略以：丁○
    ○○第二次警詢筆錄供稱其提供賭博場所聚眾賭博，係出於
    員警之脅迫，且查獲當日自15時30分許搜索上址並扣押相關
    物品，員警遲至23時許仍在詢問丁○○○，亦有疲勞訊問之
    嫌，該次警詢筆錄應無證據能力云云。被告丁○○○上訴意
    旨略以：現場如果有人贏錢，會叫伊幫忙買便當、飲料，並
    未抽頭云云。惟查被告甲○○於原審即已選任辯護人，其與
    選任辯護人於原審準備程序中均表示對於檢察官所提證據資
    料之證據能力無意見，並同意作為證據（見原審卷第29頁背
    面）；被告丁○○○於偵查中固供稱：第二次警詢時因警察
    對伊很兇、一直逼，伊嚇到才承認的云云（見偵查卷第24頁
    ），於本院審理中亦供稱：（第二次）警詢時因警察對伊恐
    嚇，伊才將責任推給甲○○云云（見本院卷第86頁）。查被
    告丁○○○對員警究以何種強暴、脅迫或其他不法之方法取
    證，均未能作具體明確說明，且一般人因涉嫌犯罪為警查獲
    ，並遭搜索、扣押、製作筆錄，其內心惶恐、害怕，殆屬當
    然，在無確切之證據支持下，實難單憑被告所辯當時處於惶
    恐、害怕之狀態，即謂必遭員警非法取供；佐以被告丁○○
    ○於原審準備程序中曾供稱：「警察局第二次筆錄我說的話
    都是我自己的自由意識說出來的」等語（見原審卷第29頁背
    面），則其所辯曾遭員警恐嚇而為不實供述，是否屬實，已
    至令人質疑；況承辦員警丙○○於本院審理中結證稱：渠等
    複訊被告丁○○○等人時，並未以強暴、脅迫或其他不正當
    之方法取供等語（見本院卷第87頁）；且被告丁○○○於警
    詢中供承與被告甲○○為多年朋友，彼此並無仇隙，則其既
    於該次警詢坦承參與犯行，自己承擔責任即可，衡情實無捏
    造事實誣陷好友甲○○之必要，此益徵被告丁○○○第二次
    警詢時所供確係出於自由意識。次查被告等因本案於93年12
    月10日15時30分為警查獲，員警逮捕被告丁○○○、甲○○
    、康林素珍及賭客多人，並進入上址搜索扣押相關證物，再
    帶回彰化分局民生派出所製作筆錄，被告丁○○○第一次警
    詢時間係12月10日20時19分起，至同日20時55分止（耗時為
    36分），移送彰化分局刑事組製作第二次警詢筆錄時間則自
    同年月10日23時0分起，至同月11日0時10分止（耗時1時10
    分），該二次筆錄雖係夜間詢問，惟均經被告丁○○○表示
    同意，有該二次之警詢筆錄附卷可稽（見警詢卷第9頁、第
    12頁），則被告既已同意夜間詢問，且詢問之時間非長，自
    無對被告疲勞訊問之情形。從而被告甲○○所辯被告丁○○
    ○於第二次警詢筆錄係遭疲勞詢問，或非出於自由意識云云
    ，均不足採信。雖被告甲○○於本院所舉證人即賭客戊○○
    證稱：當時組長很生氣‧‧‧，丁○○○臉色發白很害怕云
    云；僅能證明其當時處於惶恐害怕之狀態，實不足證明被告
    丁○○○該次筆錄係遭警恐嚇或脅迫所為，自難採為有利於
    被告二人之證據，是該次自白顯係出於自由意識而具有證據
    能力。原審綜合全案卷證，並參酌共犯康林素珍之供詞、證
    人許勝雄、姚龍貴、詹益抿之證詞，已詳為說明被告丁○○
    ○事後翻供、及證人姚龍貴、詹益抿於原審更改證詞，均係
    事後卸責或迴護之詞，不足以採為有利於被告二人之證據，
    因認被告二人確有意圖營利、提供場所聚眾賭博之行為，認
    事用法俱無不當，量刑亦稱妥適，被告二人上訴意旨仍執前
    詞指摘原判決不當，難認有理由，應予以駁回。
三、併辦意旨（臺灣彰化地方法院檢察署94年度偵字第8672號）
    略以：丁○○○與康謝秀玉共同基於意圖營利之犯意聯絡，
    於94年10月25日下午，在彰化縣彰化市○○里○○路○段342
    號1樓經營賭場，並提供四色牌及麻將為賭博器具，聚集不
    特定之多數人賭博財物，並約定抽頭方法為四色牌每次抽頭
    新台幣10元，因認其涉犯刑法第268條之意圖營利供給賭博
    場所及聚眾賭博罪嫌。查本案被告丁○○○犯罪之時間係93
    年12月8日至同年月10日，併案意旨所指犯罪時間係94年10
    月25日，二者相距時間已逾10月，難認被告丁○○○係基於
    概括之犯意所為，自不具有裁判上一罪之連續犯關係，爰退
    回由檢察官另為適法之處理。
據上論斷，應依刑事訴訟法第373條、第368條，判決如主文。
本案經檢察官乙○○到庭執行職務。
中    華    民    國    95    年    6     月    20    日
               刑事第十庭  審判長法  官  林  照  明
                                 法  官  蔡  名  曜
                                 法  官  唐  光  義
上列正本證明與原本無異。
不得上訴。
                                 書記官  王  麗  珍
中    華    民    國    95    年    6     月    26    日
                                                      Ｆ


司法院資訊處製作；財團法人民間司法改革基金會備份。
